臺灣宜蘭地方法院刑事判決
110年度易字第401號
公  訴  人  臺灣宜蘭地方檢察署檢察官
被      告  江柏融


上列被告因違反性侵害犯罪防治法案件，經檢察官提起公訴（11
0年偵字第1861號），被告自白犯罪，經檢察官聲請改依協商程
序而為判決，本院判決如下：
    主      文
甲○○犯性侵害犯罪防治法第二十一條第二項之罪，共貳罪，均累
犯，均各處有期徒刑貳月，如易科罰金，均以新臺幣壹仟元折算
壹日。應執行有期徒刑參月，如易科罰金，以新臺幣壹仟元折算
壹日。
    事實及理由
甲○○前因妨害性自主案件，經本院以103年度侵訴字第62號判決
  應執行有期徒刑6月確定，於民國105年5月26日執行完畢，經
  主管機關即宜蘭縣政府依性侵害犯罪防治法第20條第1項規定
  ，評估認其有施以治療、輔導教育之必要，定期命其進行身心
  治療及輔導教育，因甲○○前有多次經主管機關通知後，無正當
  理由不到場接受身心治療或輔導教育之情事，宜蘭縣政府遂依
  性侵害犯罪防治法第21條第1項第1款規定，先後於108年12月1
  6日、109年8月31日，以府授衛心字第1080030291號行政處分
  書、府授衛心字第1090021229號行政處分書，對甲○○分別裁處
  新臺幣（下同）1萬元、2萬元罰鍰，並命甲○○應於108年12月2
  8日上午10時、109年9月12日上午10時，至臺北榮民總醫院蘇
  澳分院（下稱「榮總蘇澳分院」）接受處遇，前開函文分別經
  與甲○○同住之母親陳淑玫、父親江政宏代為收受，並轉告甲○○
  ，詎甲○○仍基於違反性侵害犯罪防治法之犯意，無正當理由而
  未於前開函文指定之時間，至榮總蘇澳分院接受身心治療或輔
  導教育，亦未繳納上開罰鍰。
證據：
㈠被告甲○○於偵查中之供述及本院審理中之自白。
㈡宜蘭縣政府105年3月31日府授衛心字第1050006674號函及送達
  證書、105年12月23日府授衛心字第1050029549號函及送達證
  書、106年8月28日府授衛心字第1060018969號函、108年9月2
  日府授衛心字第1080021337號函及送達證書、108年12月16日
  府授衛心字第1080030291號行政處分書及送達證書、109年1月
  20日府授衛心字第1090001573號函及送達證書、109年3月5日
  府授衛心字第10900051831號行政執行案件移送書、109年4月1
  日府授衛心字第1090007653號函及送達證書、109年7月14日府
  授衛心字第1090016927號函及送達證書、109年8月31日府授衛
  心字第1090021229號行政處分書及送達證書、109年10月8日府
  授衛心字第1090024594號函及送達證書、109年10月7日府授衛
  心字第1090024465號函及送達證書、109年11月10日府授衛心
  字第1090027442C號行政執行案件移送書、109年12月16日府授
  衛心字第1090030775號函及送達證書各1件。
㈢聯繫紀錄、出缺席狀況一覽表、性侵害加害人處遇課程簽到單
  各1件。
本件經檢察官與被告於審判外達成協商之合意且被告已認罪，
  其合意內容為：被告願受科刑範圍為有期徒刑2月、2月，如易
  科罰金，均以新臺幣1,000元折算1日，應執行有期徒刑3月，
  如易科罰金，以1,000元折算1日。經查前述協商合意並無刑事
  訴訟法第 455 條之4 第1項所列情形之一，檢察官聲請改依協
  商程序而為判決，本院爰不經言詞辯論，於協商合意範圍內為
  協商判決，合予敘明。
應適用之法條：刑事訴訟法第455條之2第1項、455 條之4第2項
  、第455條之8，性侵害犯罪防治法第21條第2項，刑法第11條
  前段、第47條第1項、第41條第1項前段，逕以簡易判決處如主
  文所示之刑。
協商判決除有刑事訴訟法第455 條之4第1項第1款於本訊問程序
  終結前，被告撤銷協商合意或檢察官撤回協商聲請者；第2款
  被告協商之意思非出於自由意志者；第4款被告所犯之罪非第4
  55 條之2 第1項所定得以協商判決者；第6款被告有其他較重
  之裁判上一罪之犯罪事實者；第7款法院認應諭知免刑或免訴
  、不受理者情形之一，及違反同條第2項「法院應於協商合意
  範圍內為判決；法院為協商判決所科之刑，以宣告緩刑或2 年
  以下有期徒刑、拘役或罰金為限」之規定者外，不得上訴。
如有前述例外得上訴之情形，又不服本件判決，得自收受判決
  送達後20日內，向本院提出上訴書狀，上訴於第二審法院 。
本案經檢察官董良造、蔡明儒提起公訴，檢察官林禹宏到庭執
  行職務。
中　　華　　民　　國　　110 　年　　11　　月　　12　　日
                  刑事第四庭  法  官  陳錦雯
以上正本證明與原本無異。
如不服本判決應於收受送達後二十日內向本院提出上訴書狀，並
應敘述具體理由；其未敘述上訴理由者，應於上訴期間屆滿後二
十日內向本院補提理由書(均須按他造當事人之人數附繕本)「切
勿逕送上級法院」。
                              書記官  陳建宇
中　　華　　民　　國　　110 　年　　11　　月　　12　　日
附錄論罪科刑法條：
性侵害犯罪防治法第21條
前條加害人有下列情形之一者，得處新臺幣1萬元以上5萬元以下
罰鍰，並限期命其履行：
一、經直轄市、縣（市）主管機關通知，無正當理由不到場或拒
    絕接受評估、身心治療或輔導教育者。
二、經直轄市、縣（市）主管機關通知，無正當理由不按時到場
    接受身心治療或輔導教育或接受之時數不足者。
三、未依第23條第1項、第2項及第4項規定定期辦理登記、報到
    、資料異動或接受查訪者。
前項加害人屆期仍不履行者，處一年以下有期徒刑、拘役或科或
併科新臺幣5萬元以下罰金。
直轄市、縣（市）主管機關對於假釋、緩刑、受緩起訴處分或有
期徒刑經易服社會勞動之加害人為第1項之處分後，應即通知該
管地方法院檢察署檢察官、軍事法院檢察署檢察官。
地方法院檢察署檢察官、軍事法院檢察署檢察官接獲前項通知後
，得通知原執行監獄典獄長報請法務部、國防部撤銷假釋或向法
院、軍事法院聲請撤銷緩刑或依職權撤銷緩起訴處分及易服社會
勞動。